臺灣雲林地方法院民事裁定
111年度事聲字第29號
異  議  人  張雙全  
            張秀里  
視同異議人  林素琴  
            林美蘭  
            林昱庭  
相  對  人  廖學賢  
上列當事人間請求拆屋還地事件，異議人對於本院司法事務官於
中華民國111年11月14日所為111年度司聲字第185號確定訴訟費
用額之裁定聲明異議，本院裁定如下：
    主  文
異議駁回。
    理  由
一、程序部分：
  ㈠按當事人對於司法事務官處理事件所為之終局處分，得於處
    分送達後10日之不變期間內，以書狀向司法事務官提出異議
    。司法事務官認前項異議有理由時，應另為適當之處分；認
    異議為無理由者，應送請法院裁定之。法院認第1項之異議
    為有理由時，應為適當之裁定；認異議為無理由者，應以裁
    定駁回之，民事訴訟法第240條之4第1項至第3項定有明文。
    查原裁定於民國111年11月16日送達異議人，異議人於111年
    11月24日具狀聲明異議，經司法事務官認為無理由而送請本
    院裁定，未逾10日之法定期間，核與上開規定相符，合先敘
    明。
　㈡次按訴訟標的對於共同訴訟之各人必須合一確定，共同訴訟
    人中一人之行為有利益於共同訴訟人者，其效力及於全體，
    不利益者，對於全體不生效力，民事訴訟法第56條第1項第1
    款亦有明文。第一審受訴法院確定訴訟費用額，應對全體訴
    訟當事人為之，並應同時確定訴訟費用額，若當事人中任一
    人對於確定訴訟費用額之裁定不服，因將直接影響同造當事
    人應負擔之金額，於同造當事人間自屬應合一確定甚明，其
    效力自應及於與應負擔金額之全體訴訟當事人。查相對人對
    異議人與視同異議人聲請確定訴訟費用額，經本院司法事務
    官以111年度司聲字第185號裁定後，雖僅異議人聲明異議，
    惟依上開規定及說明，本件訴訟費用額之確定對同造當事人
    必須合一確定，故異議人聲明異議，其效力應及於林素琴、
    林美蘭、林昱庭，自應併列林素琴、林美蘭、林昱庭為視同
    異議人。
二、異議意旨略以：異議人並未繼承土地及地上物財產，又地政
    測量規費並非案件被告所需測量支出之費用，無理由讓異議
    人付款，土地歸還但地上物需補償等語，並聲明：原裁定廢
    棄。
三、按法院未於訴訟費用之裁判確定其費用額者，第一審受訴法
    院於該裁判有執行力後，應依聲請以裁定確定之；確定之訴
    訟費用額，應於裁定送達之翌日起，加給按法定利率計算之
    利息，民事訴訟法第91條第1項、第3項分別定有明文。而所
    謂訴訟費用，包括裁判費、民法第77條之23至第77條之25所
    定之費用，包括訴訟文書之影印費、攝影費、抄錄費、翻譯
    費、證人及鑑定人日旅費、及其他進行訴訟之必要費用。又
    此一確定訴訟費用額之程序，僅在審究有求償權之一造當事
    人所開列之費用項目，及其提出支付費用之計算書等證據，
    是否屬於訴訟費用之範圍，以確定應負擔訴訟費用之他造當
    事人所應賠償其訴訟費用之數額。至訴訟費用究應由何人負
    擔、按何比例負擔等，悉依命負擔訴訟費用之確定裁判主文
    定之，不容於確定訴訟費用額之程序中，更為不同之酌定（
    最高法院98年度台抗字第705號裁定意旨可供參照）。
四、經查，兩造間拆屋還地事件(下稱系爭事件)，業經本院111
    年度訴字第41號民事判決訴訟費用由被告即異議人與視同異
    議人連帶負擔，並確定在案，業經本院調閱上揭卷宗核閱屬
    實。相對人支出之訴訟費用為裁判費二筆新臺幣（下同）7,
    160元、770元，地政規費二筆4,150元、2,400元，以上合計
    14,480元(計算式：7,160+770+4,150+2,400=14,480)，此有
    相對人提出之收據4張在卷可憑（見司聲卷第7-8頁），異議
    人雖主張並非異議人需測量，地政規費不應由異議人負擔等
    語，然為確定異議人占用位置及範圍，於系爭事件進行中，
    經承審法官分別於111年3月10日、111年4月28日會同兩造、
    雲林縣斗六地政事務所（下稱斗六地政）人員履勘現場，及
    囑託斗六地政測量並繪製土地複丈成果圖，是為測量建物占
    用面積而產生之地政測量規費，堪認屬民事訴訟法第77條之
    23第1項進行訴訟之必要費用，是相對人支出上開二筆地政
    測量規費4,150元、2,400元應予列入訴訟費用範圍。至於異
    議人又主張異議人未繼承土地及地上物之財產、應給予地上
    物之補償等語，則屬實體法律關係之爭執，並非本件確定訴
    訟費用額程序所得審究。是原裁定確定異議人應負擔之訴訟
    費用額為14,480元，並依系爭事件判決主文之諭知，由異議
    人與視同異議人連帶給付，並加計自原裁定送達之翌日起至
    清償日止，按週年利率5％計算之利息，於法並無違誤。異議
    意旨指謫原裁定不當，求予廢棄，為無理由，應予駁回。
五、結論：本件異議為無理由，依民事訴訟法第240條之4第3項
    後段，裁定如主文。　　　
中　　華　　民　　國　　111 　年　　12　　月　 22 　　日
                  民事第一庭    法  官  林珈文
以上正本係照原本作成。
如對本裁定抗告，應於本裁定送達後10日內，向本院提出抗告狀
，並繳納抗告費新臺幣1,000元。
中　　華　　民　　國　　111 　年　　12　　月　 22 　　日
                                書記官　林可芯